臺灣臺北地方法院民事判決　九十年度訴字第二四六五號
　　原　　　告　甲○○
　　被　　　告　丙○○
　　　　　　　　乙○○
右當事人間請求損害賠償事件，本院判決如左：
    主    文
被告應連帶給付原告新臺幣壹萬元及自民國九十年四月十二日起至清償日止，按週年
利率百分之五計算之利息。
原告其餘之訴駁回。
訴訟費用由被告連帶負擔百分之一，餘由原告負擔。
本判決第一項於原告以新臺幣仟元供擔保後得假執行。但被告如於假執行程序實施
前，以新臺幣壹萬元預供擔保得免假執行。
原告其餘假執行之聲請駁回。
    事    實
甲、原告方面：
壹、聲明：
一、被告應連帶給付原告新台幣（下同）壹佰萬元及自起訴狀繕本送達翌日起至清償
    日止，按年息百分之五計算之利息。
二、原告願供擔保請准宣告假執行。
貳、陳述：
    被告等於八十八年九月二十三日因停車問題，無故毆打原告及原告母親成傷，業
    經檢察官起訴在案，依民法第一百八十五條規定，被告二人共同毆打原告成傷，
    應負損害賠償責任，又依民法第一百九十五條規定：不法侵害他人之身體．．．
    者，被害人雖非財產上之損害，亦得請求賠償相當之金額。是原告得請求被告賠
    償相當金額之慰撫金，請求損害賠償之基礎事實是傷害之行為，恐嚇不包括，醫
    藥費部分不請求。原告自己有開貿易公司，資本額一千萬元，是政大企管研究所
    畢業，每月收入約八萬餘元，經濟情形小康，有四棟房子。
、證據：提出各類得扣繳憑單暨免扣繳憑單影本為證。
乙、被告方面：
壹、聲明：駁回原告之訴及假執行之聲請，並陳明如受不利之判決時，聲請准予預供
    擔保免為假執行。
貳、陳述：
一、就刑事判決所載內容，其過失認定及事實經過等部分不爭執。
二、衡諸被告加害情形及原告受傷程度，尚屬輕微情形，原告請求之非財產上損害賠
    償金額顯然過高
三、查就被告與原告因停車糾紛，互相拉扯致原告受有擦傷及瘀腫之傷害一節，請求
    被告賠償非財產上之損害，固非無據。惟按不法侵害他人之身體者，被害人就非
    財產上之損害，固得請求賠償相當之金額。惟金額如何始為相當，自得由法院斟
    酌情形定之。被害人身體受傷之輕重，與其精神上所受痛苦之程度成正比例，故
    法院定慰藉金額時，應就被害人受傷情形加以斟酌，最高法院五十年度台上字第
    一二０七號判例著有明文。而查，原告因與被告互相拉扯而受有「右肘擦傷及瘀
    腫、右踝瘀腫（二×三公分）、右手擦傷（五公分）」等傷害，此有原告於刑事
    訴訟程序中所提出之國軍松山醫院附設民眾診療服務處出具之診斷證明書可稽。
    衡諸原告所受傷害均屬擦傷或瘀腫，傷害情形尚非嚴重，其治療期間亦非長久，
    其所受肉體、精神上痛苦當非甚重，被告之錯舉固不足為訓，然實際加害情形尚
    屬輕微，實難謂該傷害足使原告精神上所受痛苦之程度需以高達一百萬元之金額
    賠償。
四、原告本身就本件侵權行為事件發生原因亦非全無可資究責之處，其主張非財產上
    損害賠償金額顯然過高，再查，本件傷害係肇因於被告因停車問題與原告甲○○
    發生爭執，因甲○○在混亂中手持雨傘揮打被告丙○○之幼子廖書漢之右前臂，
    並造成廖書漢手臂受傷。被告丙○○為防衛幼子之安全避免受到傷害，前去抵擋
    奪下甲○○手中雨傘，並與原告甲○○發生拉扯，而不慎使原告受有前揭傷害。
    而被告丙○○則遭原告甲○○之拉扯致眼鏡損壞、頸上所掛項鍊亦遭甲○○扯斷
    ，金項鍊斷落地上。上揭事實，有台北市政府警察局松山分局九十年三月二十六
    日北市警松分刑字第九○六一一一一五○○號函檢送台北地院之員警到場處理情
    形工作紀錄（見證一號，刑事程序原審卷第五十三頁）及台灣高等法院九十年度
    上易字第一八九七號判決書事實欄之記載及可稽。而被告本認此事乃細故，不願
    大事追究，故未就其子廖書漢受傷部份及原告毀損被告丙○○之眼鏡、項鍊之行
    為提出刑事告訴。然依上所述，衡諸原告本身就本件侵權行為事件發生原因之停
    車糾紛、拉扯及傷害過程亦非全無可資究責之處，其主張非財產上損害賠償金額
    顯然過高。
五、末查，依被告丙○○及乙○○八十九年綜合所得稅結算申報書及納稅證明書所載
    ，被告等尚須負擔扶養母親李玲玲及幼齡子女廖書漢、廖婕因之扶養重擔。又查
    ，被告丙○○因向臺灣銀行貸款，另尚有新台幣四百七十一萬餘元之債務，此有
    臺灣銀行放款餘額證明書可稽。故被告雖非完全無資力，但經濟負擔實甚沉重。
六、被告丙○○任職於醫療器材公司擔任業務，被告為大學畢業，經濟情況小康，但
    有負債，有四百餘萬元之負債。
、證據：提出被告丙○○及乙○○八十九年綜合所得稅結算申報書及納稅證明書影
    本、臺灣銀行放款餘額證明書等件為證。
    理    由
一、本件原告主張被告等於八十八年九月二十三日毆打原告成傷，依共同侵權行為請
    求被告給付慰撫金一百萬元之損害賠償等語，被告則以原告所受傷害輕微且原告
    因故毆打其子為防衛其子而發生拉扯，原告就侵權行為之發生亦非全無究責之處
    亦違約金過高等語置辯。
二、查：本件被告二人於八十八年九月二十三日晚上八時三十分許，在台北市松山區
    ○○○路五段六十六巷三弄七號前，因停車問題與原告發生爭執，原告在混亂中
    手持雨傘揮打其子廖書漢之右前臂，被告丙○○見狀奪下原告手中雨傘後，被告
    二人共同與甲○○相互扭打，致原告受有右肘擦傷及瘀腫（四×二公分）、右踝
    瘀腫（二×三公分）、右手擦傷（五公分）之傷害，被告丙○○亦因之眼鏡損壞
    、金項鍊斷落地上等情，為兩造所不爭執，且有刑事庭程送時所附之刑事判決可
    參，自堪信上開事實為真正。
三、按因故意或過失，不法侵害他人之權利者，負損害賠償責任；又數人共同不法侵
    害他人之權利者，連帶負損害賠償責任，民法第一百八十四條第一項前段、一百
    八十五條第一項分別定有明文，被告二人共同毆打原告成傷，其共同侵權行為足
    堪認定。次按不法侵害他人之身體、健康、名譽、自由、信用、隱私、貞操或不
    法侵害其他人格法益而情節重大者，被害人雖非財產上之損害，亦得請求賠償相
    當之金額，民法第一百九十五條第一項前段亦有規定，是原告因被告上開共同侵
    權行為請求非財產上之損害賠償，自屬有據。查本件原告因被告行為而受有右肘
    擦傷及瘀腫（四×二公分）、右踝瘀腫（二×三公分）、右手擦傷（五公分）之
    傷害，已如前述，又本件被告二人毆打原告係因兩造因停車位問題爭執中，原告
    以雨傘揮打其子廖書漢之右前臂，被告二人見狀而奪下雨傘，進而毆打原告，原
    告就本件事實之發生亦非無責，況於衝突過程中，被告與原告扭打中亦因此造成
    被告丙○○眼鏡損壞、金項鍊斷落地上，被告丙○○對此亦未提出告訴；又被告
    丙○○現在醫療器材公司擔任業務，年收入約壹佰壹拾玖萬餘元，被告乙○○則
    在味全食品工業股份有限公司任職，年收入約拾萬餘元，有被告所提出之八
    十九年度綜合所得稅結算申報書可查，又被告丙○○迄九十年十二月二十七日止
    另在臺灣銀行有肆佰柒拾壹萬餘元之負債，亦有其所提出之該行放款餘額證明書
    可證，原告年收入約有壹佰零萬餘元，有八十九年各類所得扣繳憑單可佐，再
    被告丙○○學歷為大學畢業，原告則為政大企管研究所畢業，為公司之負責人，
    且擁有四棟房屋，各經渠等於審理中各自陳述在卷，本院斟酌上情並參照原告所
    受傷害尚屬輕微、原告於與被告間爭執時，因其不當行為而激怒被告致遭毆打，
    兩造之經濟能力、學歷、身分、地位等一切情狀，認原告請求慰撫金一百萬元尚
    屬過高，應予核減為一萬元始為適當。
四、綜上所述，原告請求被告連帶給付一萬元及自起訴繕本送達翌日即九十年四月十
    二日起至清償日止，按年息百分之五計算之利息，為有理由，應予准許。逾此範
    圍，為無理由，應予駁回。
五、原告陳明願供擔保，聲請宣告假執行，關於原告勝訴部分，經核均無不合，爰分
    別酌定相當之擔保金宣告之，就原告敗訴部分，即失所附麗，不應准許，併駁回
    之。
結論：原告之訴為一部有理由，一部無理由，依民法第七十九條但書、第八十五條第
二項、第三百九十條第二項、第三百九十二條規定，判決如主文。
中　　　華　　　民　　　國　　九十一　　年　　　一　　　月　　二十二　　日
                                  民事第四庭法      官　蔡政哲
右為正本係照原本作成
如對本判決上訴，須於判決送達後廿日內向本院提出上訴狀
中　　　華　　　民　　　國　　九十一　　年　　　一　　　月　　二十四　　日
　　　　　　　　　　　　　　　　　　　　　　法院書記官　官碧玲
